# 未确认递延所得税资产的披露

提问人：jlapple 时间：2016-02-05 10:07:07
附注中，未确认递延所得税资产的明细，披露时是披露可抵扣暂时性差异金额还是递延税款金额？

回答人：chenyiwei
既然没有确认递延所得税，那就应当披露该暂时性差异或可抵扣亏损本身的金额，而不用乘以税率。

提问人：xueyou654 时间：2016-07-14 21:51:34
陈版主，您好，我觉得投资者想了解未确认递延所得税资产情况，是想知道有多少资产没有确认，而不是想知道多少可抵扣暂时差异金额，不知理解对不对？

回答人：chenyiwei
准则的规定就是披露未确认对应递延所得税资产的可抵扣暂时性差异的原始金额，不是假设可以确认的递延所得税资产金额。

提问人：pegnuin 时间：2017-05-27 19:21:28
请问这个金额是按会计口径披露，还是按税法径披露？

回答人：chenyiwei
税务口径，即没有确认递延所得税资产的可弥补税务亏损金额，所以是应纳税所得额的口径。